臺灣高等法院臺中分院刑事判決　　　　　　　民國九十一年度重上更(二)字第四二號
　　上　訴　人　臺灣台中地方法院檢察署檢察官
　　上　訴　人
　　即　被　告　乙○○
　　選任辯護人　洪嘉鴻
右上訴人因毒品危害防治條例案件，不服臺灣臺中地方法院中華民國八十七年度四月
一日第一審判決（民國八十六年度訴字第二七四三號，起訴案號：臺灣臺中地方法院
檢察署八十六年度偵字第二００八三號），提起上訴，經判決後，由最高法院第二次
發回更審，本院判決如左：
　　主      文
原判決關於乙○○部分撤銷。
乙○○共同非法輸入化學合成麻醉藥品，處有期徒刑捌年陸月，併科罰金伍萬元，罰
金如易服勞役，以佰元折算壹日。扣案之安非他命壹佰壹拾玖包（驗後淨重壹佰壹
拾捌點捌柒公斤）、行動電話貳具、呼叫器壹個，均沒收。
　　事      實
一、緣乙○○與綽號「大胖」之不詳姓名男子，共同意圖走私安非他命，先向大陸汕
    頭男子「李文聖」購得安非他命一百一十九包（驗後淨重一百一十八點八七公斤
    ），並請在大陸經營魚貨加工，有管道可將安非他命夾藏於魚貨，走私進入臺灣
    地區之丙○○，在大陸安排運送事宜。丙○○明知安非他命係麻醉藥品管理條例
    第二條第四款之「化學合成類麻醉藥品」及政府管制物品，竟基於由大陸地區非
    法輸入安非他命之犯意，先於民國（以下同）八十六年七月間，以每公斤新台幣
    （下同）二萬元之代價，受乙○○委託，自大陸地區走私安非他命至台灣地區，
    而與乙○○及綽號「大胖」之男子，基於共同之犯意聯絡及行為分擔，由丙○○
    將「李文聖」於八十六年九月二十五日在廣東省海門縣所交付予伊、其內藏有上
    開安非他命之三十件魚貨，混置於其所購買之八百件魚貨中，裝載於「東運號」
    輪船上，由東運號漁船載運進入台灣地區。丙○○再於八十六年九月二十五日搭
    機先行回台灣，準備接應事宜。乙○○於丙○○回臺時，至高雄機場接機，並安
    排丙○○住於高雄市○○路二十五號，丙○○再聯絡侯敏榮，而乙○○則聯絡丁
    勇根（侯敏榮、丁勇根均經判處有期徒刑八年確定），四人即在上開高雄市○○
    路二十五號商量接運東運號所走私之上開安非他命。侯敏榮因丙○○允以上開魚
    貨接運後，取出安非他命以後之魚貨，出售所得由侯敏榮取得，而丁勇根則因乙○○允以事成後，將為丁勇根成立一家安養中心，侯敏榮、丁勇根二人乃基於共
    同運輸走私物品安非他命之犯意聯絡，於其後之八十六年九月二十六日，乃由侯
    敏榮以「柯先生」名義，前往台南市○○路三十一之一號「源德冷凍庫」，向不
    知情之黃泰琳，租用準備存放前揭魚貨之冷凍櫃。而乙○○則指示丁勇根租用車
    牌號碼ＹＰ－九○五二號之小貨車，用以運輸走私物品安非他命，乙○○並提供
    車牌號碼ＹＯ－四三○七號白色喜美轎車，供丙○○使用，又交予侯敏榮其所有
    之行動電話一具，作為聯絡運輸走私物品安非他命事宜之用。迨於八十六年九月
    二十九日凌晨五、六時許，載有安非他命之「東運號」輪船抵高雄市紅毛港。乙○○、丁勇根並於同日至紅毛港，監督夾藏安非他命之前揭魚貨，自東運號輪船
    卸載至丙○○租用之ＸＦ－一三五號、ＸＦ－二八九號二部大貨車上（由不知情
    之司機駕駛），乙○○、丁勇根再共乘ＹＨ－三八七八號自用小客車，尾隨該二
    部大貨車，將魚貨運至台南市○○路三十一之一號「源德冷凍庫」，丙○○則駕
    駛乙○○提供之車牌號碼ＹＯ－四三○七號自小客車，侯敏榮駕駛丁勇根租用之
    ＹＰ－九○五二號小貨車，分別前往「源德冷凍庫」，其四人即以此方式，共同
    非法運輸安非他命。嗣載運魚貨之大貨車將魚貨運抵「源德冷凍庫」後，由乙○○與丁勇根先進入該冷凍庫與丙○○、侯敏榮會合後，旋至該冷凍庫外把風，而
    丙○○、侯敏榮則在冷凍庫內，挑揀出事先已將塑膠繩端以火燒黑作為記號，其
    內藏有安非他命之魚貨，並將藏有安非他命之魚貨，裝載至乙○○指示丁勇根租
    用，由侯敏榮駕駛之車牌號碼ＹＰ－九○五二號小貨車上，準備載運往高雄時，
    為法務部調查局台中市調查站會同中部地區機動工作組、南投縣調查站、台南市
    調查站、屏東縣調查站、台中憲兵隊、彰化憲兵隊、台南憲兵隊等單位人員共同
    查獲，扣得藏於魚貨中之安非他命一一五包，及乙○○所有供犯罪所用之行動電
    話二具、呼叫器一個。再經法務部調查局台中市調查站人員，於八十六年十月一
    日借提丙○○至源德冷凍庫，自魚貨中又扣得之安非他命四包，共計扣得安非他
    命一一九包（驗後淨重一一八‧八七公斤）。
二、案經法務部調查局台中市調查站移送臺灣臺中地方法院檢察署檢察官偵查起訴。
　　理      由
一、訊據上訴人即被告（以下稱被告）乙○○，雖坦承提供行動電話、自用小貨車供
    丙○○使用，然矢口否認有共同非法走私、運輸安非他命之犯行。辯稱：伊係受
    丙○○之託協助租用車輛、提供住處、行動電話、自用小客車，而為警查獲當日
    ，丙○○向伊借用釣具，且要向丙○○收取其父親居住於安養院之費用，並不知
    道丙○○走私安非他命云云。
二、經查被告乙○○上開事實之犯行，已據被告丙○○於調查站訊問時供稱，上開安
    非他命係由乙○○與綽號「大胖」之男子向大陸之李文聖洽購，於洽購後，丙○○受乙○○之命處理接運事宜，且乙○○與綽號「大胖」之人向李文聖洽購安非
    他命後，乙○○始先行返台，由丙○○停留在大陸等待李文聖交運該批安非他命
    ，再由丙○○將之藏放在漁貨內，交由東運號運送來台，丙○○始搭機由廈門經
    香港轉機回高雄與乙○○、侯敏榮、丁勇根等人商談接運事宜，並前往紅毛港接
    貨等情。雖被告丙○○於檢察官偵訊時，否認被告乙○○知道伊來台係要接運安
    非他命，及於原審否認乙○○為貨主，但對於伊係高雄之一位叫「大胖」之人在
    大陸交代伊幫忙將上開安非他命運回台灣，是「大胖」出錢等情，仍不諱言。且
    被告丙○○於偵查中供稱：乙○○於八十六年八月曾到大陸，於八十六年九月十
    三日返台，乙○○是伊之女友，及伊回高雄，乙○○來接機當天住興旺洗衣店，
    是事先向乙○○說，乙○○向親戚租等語（見偵查卷第三十五頁及第三十六頁）
    。而被告侯敏榮於調查站訊問時亦供稱，乙○○在本案中係所有安非他命之貨主
    ，此外她並提供二輛小客車及小貨車給丙○○及伊，做為接貨及代步之交通工具
    ，另外為了聯絡當日運送起出安非他命事宜，乙○○並交付伊一支行動電話供伊
    使用，伊並在漁貨到達紅毛港時，赴紅毛港邊及冷凍庫前負責把風，丁勇根與乙○○同屬貨主之一方等語（見偵查卷第二十五頁背面），且共同被告侯敏榮於偵
    查甲○察官訊及：你是否駕車往乙○○指定地點取貨時供稱：「乙○○會再與我
    聯絡，九月二十八日，她拿到興旺洗衣店交給我大哥大，並稱，由冷凍庫出貨後
    再與我聯絡運往何處」，又於檢察官訊及，本案安非他命載貨事由誰主導時，侯
    敏榮稱；「是乙○○，她稱再用電話聯絡送到何處」。而共同被告丁勇根於調查
    站訊問時亦供承：伊與乙○○到高雄市紅毛港係假借釣魚名義，實際是在魚貨到
    達紅毛港時，及在紅毛港邊卸魚貨時負責把風工作，伊與乙○○開車跟著載運魚
    貨之貨車走，是要監督看管夾藏安非他命的魚貨能順利到達台南市源德冷凍庫安
    全卸貨，及伊與乙○○為防範遭查緝到安非他命，乃在源德冷凍庫四週繞行，為
    丙○○等把風，及乙○○曾告訴伊，若這次走私安非他命成功將幫伊開設一家安
    養中心等語（見偵查卷第二十二頁），此外，被告丁勇根於檢察官偵查中亦供稱
    ：「我距冷凍庫約一百公尺把風」、「他們說（安非他命）運到高雄澄清路之工
    廠」、「九月二十八日在興旺洗衣店談，有丙○○、乙○○、侯敏榮及伊談魚貨
    何時返台，如何運送，我與乙○○負責押貨，丙○○、侯敏榮負責卸貨，侯敏榮
    外帶開車」等語（見偵查卷第四十一頁背面）。而共同被告侯敏榮係因替丙○○
    運送有安非他命之魚貨後，所有重約一萬八千八百九十公斤之魚貨，售出後之金
    額均歸其所有（侯敏榮調查站之供述，見偵查卷第二十五頁）復有源德冷凍庫公
    司租庫估價單一張、地磅記錄單兩張、行動電話二具、呼叫器一個扣案可資佐證
    。另扣案之白色結晶物，經送請法務部調查局檢驗，確係甲基安非他命無疑，此
    有該局八十六年十一月十四日陸字第八六二五二一三五號檢驗通知書附卷可稽
    。由被告丙○○、侯敏榮、丁勇根等人上開於調查局調查中及檢察官偵查時之供
    述，並參照本案非法運輸安非他命之車輛，係由被告丁勇根所承租，被告侯敏榮
    負責租用冷凍庫，而聯絡用之行動電話係由被告乙○○所提供等事實，加以觀之
    ，被告丙○○、侯敏榮、丁勇根三人於調查站及檢察官偵訊時所供顯均相符，應
    可採信。是被告侯敏榮、丁勇根於前審審理時翻異前供，改稱：不知道運送之物
    品為安非他命云云，顯與事證不合，自屬事後卸責之詞，要無可採。
三、被告乙○○雖矢口否認犯行，辯稱：不知道運輸之物品為安非他命，當天是要拿
    釣具借給丙○○，及向丙○○收取其父親住於安養院之費用，完全是受被告丙○○所利用而租借車輛、借用行動電話云云。然被告乙○○於被告丙○○將安非他
    命藏於魚貨之中，利用東運號將夾藏安非他命之魚貨，自高雄紅毛港走私進入台
    灣後，被告乙○○於被告丙○○自大陸返台時前往接機，並要求其所僱用之丁勇
    根為被告丙○○租小貨車，且於案發當日於上午五、六點，即與丁勇根一起前往
    紅毛港等情，被告乙○○並不諱言，另被告丙○○、侯敏榮二人在上開源德冷凍
    庫搬運內藏有安非他命之魚貨時，被告乙○○與丁勇根在該冷凍庫外之對面路旁
    把風，亦經前往查獲之台中市調查站李華君於前審審理時結證確實。雖被告乙○○於偵查中對於為調查站查獲當天之情形稱：「丙○○在二十九日清晨五時左右
    ，打電話叫我幫他看他公司二部車有無裝魚貨，我到紅毛港看後，打電話給他說
    有在裝魚貨，然後他要我跟那二部車即能找到他，結果車子跟丟了，我再打電話
    問他人在那，他說人在冷凍庫那，叫我到冷凍庫找他，我到冷凍庫時找不到他，
    看到車子，我問他為何不出來見面，他說正忙，我在外面等約二小時，正想走時
    即被攔截」云云（見偵查卷第四十頁）。未承認前往上開冷凍庫外面把風，但對
    曾依丙○○之言前往紅毛港，並跟上開裝有藏放安非他命之魚貨之小貨車至上開
    冷凍庫，且於到該冷凍庫後曾進入，再至該冷凍庫外等二小時後，為調查人員查
    獲之事實，並不諱言。是依上開事實，若如被告乙○○所辯，伊係要向被告丙○○收取丙○○之父住在其所經營之安養院之費用，而至源德冷凍庫，則衡情被告
    乙○○何以需於大清早即前往當時正在卸夾藏安非他命魚貨之紅毛港，而不直接
    前往被告丙○○所在之處，又若真係要收上開費用，亦無於清晨五時前往之必要
    ，又若須如此之早，被告丙○○始有空，則何以被告丙○○不直接告知被告乙○○前往找伊，而需如此曲折始找到被告丙○○，又被告乙○○於前往源德冷凍庫
    後，依被告乙○○於偵查中所供，亦未向被告丙○○索取丙○○之父之安養費用
    ，且果真係向被告丙○○收取上開費用，衡情被告乙○○於收取費用後，應即離
    去，何以又在該處門外守候二小時﹖被告乙○○又稱：案發當天，伊至源德冷凍
    廠，係欲向丙○○收取其父應付之安養費用，丙○○交付伊高雄市第一信用合作
    社大順分社帳號一九三一－六號、支票號碼0000000號面額十七萬三千二
    百五十元及該合作社三民分社帳號二九三六－○號、支票號碼0000000號
    面額十萬二千元支票二張，有該二張支票影本附卷可證，意指該二張支票之發票
    人向丙○○購買魚貨，交付該二張支票與丙○○，丙○○再將該二張支票交付被
    告乙○○，用以支付丙○○之父之安養費用。惟查該二張支票之發票人丁○○、
    己○○○於本院結證稱，不知該二張支票交付何人，且該二張支票之到期日分別
    為八十六年九月三十日、八十六年十月五日，而被告丙○○於八十六年七月間起
    至八十六年九月廿五日回台前，均在大陸地區處理將安非他命藏置於魚貨內之事
    情，於八十六年九月廿五日回台後至被查獲時，均在籌劃如何接運、運送安非他
    命事，自不可能於此期間販賣魚貨與丁○○、己○○○，足證該二張支票並非丙○○販賣魚貨持有，亦即丙○○並未持有該二張支票，是被告乙○○上開所辯，
    顯不足採信。再者，被告乙○○另稱，係丙○○要向其借用釣具一節，除與上情
    不合外，被告丙○○自調查、偵查中及原審審理時，均未供述向被告乙○○借用
    釣具，且被告丙○○當日為接運魚貨，自無可能前往海邊釣魚，被告乙○○辯稱
    ，係拿釣具借給被告丙○○一節，自屬無據。以上種種均足認被告乙○○所辯，
    顯與客觀存在之事證不符，而不足採信。又依被告乙○○上揭事證，足認被告乙○○對本件安非他命之走私，絕非僅係於被告丙○○安非他命走私進台灣後，伊
    僅加以運送，蓋如被告乙○○僅加以運送，應不可能除安排接貨之車輛工具外，
    還需親自前往押貨之必要。且被告丙○○係本件走私安非他命之關鍵人，依被告
    丙○○於偵查中所供，被告乙○○係其女友，衡情被告丙○○亦無任意誣指被告
    乙○○之可能。是被告丙○○、侯敏榮、丁勇根等人於調查站或檢察官偵訊時所
    供，被告乙○○係上開安非他命之貨主，應合事證與經驗法則，是而堪以採認。
    至被告侯敏榮、丁勇根稱，伊於調查站時係受刑求，而為不實之供述，然被告侯
    敏榮、丁勇根除於調查站訊問時有上開之自白外，其等於檢察官偵訊時，亦大致
    為相同之自白，且經原審傳訊製作被告侯敏榮調查筆錄之張序立、武漢卿；製作
    丁勇根調查筆錄之李華君、徐德興等人，據其等均證稱，係依法定程序訊問製作
    上開被告之筆錄，並無威脅、利誘或刑求逼供等不法之情事（見原審卷第一五二
    至一五四頁）。是本院認被告侯敏榮、丁勇根所稱，其等之調查筆錄係被辦案人
    員刑求逼供之辯解，尚不可採。又證人陳秋雲於本院前審審理時雖證稱：伊所有
    之高雄市○○路二十五號之房屋，雖曾出租給乙○○，但乙○○租來作洗衣店，
    中途解約，八十六年九月係出租給丙○○云云，然被告丙○○等上開所供，曾至
    被告乙○○所經營之興旺洗衣店商議接運上開安非他命事宜，被告乙○○既曾租
    用上址經營上開洗衣店，縱於被告等會商時被告乙○○已不承租，並不影響本件
    被告等犯行之認定。另被告丙○○嗣於原審審理時，雖矢口否認非法輸入及私運
    管制進口物品安非他命之事實，辯稱：伊在大陸地區裝載魚貨時，並不知道其中
    藏有安非他命云云。然被告丙○○於原審第一次訊問時供稱：「是『大胖』七月
    份到廈門找我，我當時在廈門，說有事情麻煩我，他說有東西（安非他命）要我
    載回來，運一公斤二萬元，九月二十五日一位叫李文聖的人通知我叫我去。」（
    原審卷八十六年十月二十七日訊問筆錄）。又一百餘公斤之安非他命，市價高達
    數億元，委託載運者自無可能將之交予完全不知情之人，而被告於冷凍庫分離魚
    貨時，又知悉藏有安非命之魚貨與一般之魚貨如何分辨。是被告丙○○於原審審
    理時辯稱，載運魚貨返台時，不知道其中藏有安非他命云云，自難採信。
四、再者，本件被告乙○○及共同被告丙○○、侯敏榮、丁勇根等四人經原審函請台
    灣省政府警政廳刑事警察大隊實施測謊鑑定，被告丙○○對於「你說在魚貨尚未
    運抵台灣之前，並不知道魚貨藏有安非他命一事，有無說謊？（答：沒有）」。
    被告乙○○對於「有關你稱與丁勇根至安平工業區，係為向丙○○收取安養費一
    事，有無說謊？（答：沒有）」、「有關本案，你有無與丙○○協商接運安非他
    命之事？（答：沒有）」。被告侯敏榮對於「有關本案被查獲之前，並不知道所
    裝載的魚貨中藏有安非他命一事，有無說謊？（答：沒有）」、有關本案，你有
    無與丙○○協商接運安非他命之事？（答：沒有）」。被告丁勇根對於「有關你
    稱與乙○○至安平工業區，係為向丙○○收取安養費一事，有無說謊（答：沒有
    ）」、「有關本案，你有無與丙○○協商接運安非他命之事？（答：沒有）」等
    問題，經該大隊測前晤談，並經  POLTGRATH儀器以SCT法檢測生理反應情形後，
    採CQT、MQT等法比對測試分析，被告四人均呈不實反應。此有該大隊八十七年二
    月二十五日省刑大鑑字第二三一五號鑑驗通知書（見原審卷第一五八、一五九頁
    ）附卷可參。按測謊報告是否得作為犯罪證據，在學術界及實務界自今仍無定論
    （參閱律師雜誌第二百零八期八十六年一月號），而以測謊報告作為犯罪事實認
    定之唯一證據，固與證據裁判主義相違，然本件依上開事證已足認被告等四人有
    本件犯行，上開測謊報告亦可為犯罪事實判斷之參酌。雖同上警察大隊尚對被告
    乙○○詢問：「有關本案，你有無出資購買扣案之安非他命？」乙○○供稱：「
    沒有」，此部份經鑑定結果，並無任何不實之情緒波動反應，惟觀之上開鑑驗通
    知書所載，本題目係排在第三題亦即最後一題發問，顯係被告經前面兩題之問答
    後，歷經相當之時間，情緒逐漸穩定後，當能應付自如，足以意志控制情緒而為
    掩飾其犯行之對答，而無情緒波動之不實反應，此由經驗法則不難得知，故此尚
    不足採為被告有利之證據。綜上事證，本件被告等上開事實之犯行，均堪認定。
    另被告乙○○聲請傳訊證人戊○○以證明綽號「大胖」者即為戊○○，本件貨主
    非乙○○等情。查戊○○現人在新加坡，無法傳拘，惟被告乙○○與綽號「大胖
    」者均係貨主，已如前述，是本院認為無庸再予傳訊戊○○，併此敘明。
五、查安非他命係甲基苯乙胺化學合成麻醉藥品，屬中樞神經興奮劑，具有輕微之成
    癮性，服用後會產生依賴性、耐藥性，並引起不安、頭昏、顫抖、亢進性反應、
    失眠、焦慮、譫妄，慢性中毒、精神障礙、類似精神錯亂之錯覺、幻覺、妄想及
    伴有行動與性格異常等副作用。其劑量大時，甚或會致死亡。而其慣用者，由於
    精神錯亂，更具有暴力攻擊或反社會行為等傾向，情況極為嚴重；尤以戒解不易
    ，毒害不在煙毒之下，是以行政院衛生署於民國七十九年十月九日以衛署藥字第
    九○四一四二號函列為麻醉藥品管理條例第二條第四款「化學合成類麻醉藥品」
    管理，不得非法輸入、製造、運輸、販賣、持有、施打或吸用，並自七十九年十
    月十一日起生效。又化學合成麻醉藥品類，係管制進出口之物品，業據行政院公
    告在案，不得私運進口、出口、運送、銷售或藏匿。核被告乙○○上開所為，係
    犯修正前懲治走私條例第二條第一項之私運管制物品進口罪，其非法輸入安非他
    命，係犯麻醉藥品管理條例第十三條之一第二項第一款之非法輸入化學合成麻醉
    藥品罪。被告乙○○係以一行為觸犯上開二罪名，為想像競合犯，應從一重論以
    非法輸入化學合成麻醉藥品罪。而被告乙○○走私安非他命至臺灣地區後，所為
    運送行為當然包括在其所犯走私罪之內，不另論罪。又被告乙○○與共同被告丙○○及綽號「大胖」之人，對於犯罪行為有意思之聯絡及行為之分擔，均為共同
    正犯。另毒品危害防治條例雖將安非他命列為第二級毒品，且毒品危害防治條例
    第四條第二項對於運輸第二級毒品定有處罰之規定，然被告乙○○上開犯行，係
    於毒品危害防治條例於八十七年五月二十二日生效前所犯，比較新舊法結果，自
    應適用對被告乙○○有利之麻醉藥品管理條例第十三條之一第二項第一款之非法
    輸入化學合成麻醉藥品罪。又關於走私部分，懲治走私條例嗣於九十一年六月廿
    六日修正公布，比較新舊法結果，亦應適用有利於被告之舊法論罪。原審以被告
    乙○○罪證明確，予以論罪科刑，原無不合，惟查被告乙○○係本案安非他命之
    貨主，原判決誤認被告乙○○非屬貨主，而認被告乙○○係僅犯運輸化學合成麻
    醉藥品罪，尚有未洽，被告乙○○上訴意旨否認犯罪雖無理由，惟檢察官上訴意
    旨指摘原判決不當，為有理由，應由本院將原判決關於被告乙○○部分撤銷改判
    ，爰審酌被告乙○○尚無不良前科記錄、其犯罪之動機、目的、手段，及本件被
    告乙○○所走私之安非他命數量甚多，且安非他命對於一般人之身心健康，除有
    上述之不良影響外，近年來對台灣社會所造成之衝擊，已嚴重侵蝕國本，本件被
    告乙○○等人自大陸地區非法輸入安非他命至台灣地區，雖未流入社會中為他人
    吸用，然其等對於國民身心健康之影響，及社會危害之程度甚大等一切情狀，量
    處以如主文第二項所示之刑，並諭知罰金易服勞役之折算標準。而扣案上開一一
    九包安非他命部分係化學合成麻醉藥品，係違禁物，應依刑法第三十八條第一項
    第一款宣告沒收之。另行動電話二具、呼叫器一個，為被告乙○○所有，業據其
    供明，且係供其等犯罪所用之物，應依刑法第三十八條第一項第二款宣告沒收之
    。又源德冷凍公司租庫估價單一張、地磅紀錄兩張，雖係被告等所有，然非供犯
    罪所用，又被告乙○○所有之新台幣二十二萬四千九百五十元，亦無證據證明係
    供犯罪所用，均不予宣告沒收。
六、公訴意旨另以：被告乙○○自高雄市紅毛港將安非他命運往台南市「源德冷凍庫
    」，而另犯有懲治走私條例第三條第一項之運送走私物品罪嫌及麻醉藥品管理條
    例第十三條之一第二項第一款之非法運輸化學合成麻醉藥品罪嫌云云。惟按懲治
    走私條例第三條第一項所列之「運送」「銷售」或「藏匿」走私物品之行為，本
    質上均屬該條例第二條私運管制物品罪之後續行為。若某甲自行私運管制物品進
    口或與他人有共犯關係者，則運送走私物品之罪，似為前之私運管制物品罪所吸
    收，不另論罪（如竊盜搬運贓物，為竊盜罪之當然結果，除論以竊盜罪外，不能
    再依搬運贓物罪論科）（最高法院八十二年四月二十七日八十二年度第三次刑事
    庭會議研究報告參照）。是以，被告乙○○非法輸入安非他命後，再以貨車運輸
    安非他命之犯行，自屬其非法輸入安非他命之後續行為，參諸前述最高法院刑庭
    會議研究報告，被告乙○○所為尚難論以懲治走私條例第三條第一項之運送走私
    物品罪及麻醉藥品管理條例第十三條之一第二項第一款之非法運輸化學合成麻醉
    藥品罪，被告丙○○此部分犯行本應諭知無罪之判決，惟公訴意旨認此部分犯行
    ，與前開有罪部分有牽連犯之裁判上一罪關係，爰不另為無罪之諭知，附此說明
    。
據上論斷，應依刑事訴訟法第三百六十九條第一項前段、第三百六十四條、第二百九
十九條第一項前段、麻醉藥品管理條例第十三條之一第二項第一款、九十一年六月修
正前懲治走私條例第二條第一項、第十二條、刑法第十一條、第廿八條、第五十五條
、第二條第一項後段、第四十二條第二項、第卅八條第一項第一款、第二款、罰金罰
鍰提高標準條例第二條，判決如主文。
本案經檢察官庚○○到庭執行職務。
中        華        民        國  九 十 一  年    十一    月　　五  　  日
                                  臺灣高等法院臺中分院刑事第五庭
                                        審判長法　官　袁　從　楨
                                              法　官　郭　同　奇
                                              法  官  胡  森  田
右正本證明與原本無異。
如不服本判決應於收受送達後十日內向本院提出上訴書狀，其未敘述上訴之理由者並
得於提起上訴後十日內向本院補提理由書（均須按他造當事人之人數附繕本）。
                                              書記官　王　瑩　澤
中        華        民        國  九 十 一  年    十一    月　　六　　  日
                                                                        Ｋ
